【裁判字號】    89,易,61
【裁判日期】    890315
【裁判案由】    傷害
【裁判全文】
臺灣苗栗地方法院刑事判決                            八十九年度易字第六一號
    公  訴  人  臺灣苗栗地方法院檢察署檢察官
    被      告  丁○○
右列被告因傷害案件，經檢察官提起公訴（八十八年度偵字第四七二五號），本院判
決如左：
    主  文
丁○○傷害人之身體，處拘役貳拾日，如易科罰金以佰元折算壹日。
    事  實
一、丁○○為苗栗縣三義鄉西湖村下湖五之十號「車亭休息站」之服務人員，於民國
    （下同）八十八年四月二十八日下午約四時五十分許（起訴書誤植為當日下午四
    時四十五分許），因甲○○○、乙○○與王曼麗（另案由本股審理）母子三人前
    來該休息站購物，不滿丁○○之服務態度，乃起意共同毆打丁○○，丁○○不甘
    受侮，亦以傷害人身體之犯意，在該休息站櫃台處出手回擊，因而致乙○○身體
    受有多處擦傷（胸腹部擦傷十處：分別為二乘零點五公分、十乘一公分、十五乘
    一公分、五乘零點五公分、八乘零點五公分、四乘零點二公分、五乘零點五公分
    、六乘零點五公分、五乘零點五公分、五乘零點五公分，右上肢擦傷三處，分別
    為：零點五乘零點二公分、一乘零點二公分、二乘零點二公分，左上肢擦傷三處
    ：三乘零點五公分、四乘零點五公分、二乘零點五公分，頭肩部擦傷一處十乘零
    點五公分）、甲○○○則受有鼻樑部刮傷之傷害。
二、案經乙○○及甲○○○訴由苗栗縣警察局苗栗分局報請臺灣苗栗地方法院檢察署
    檢察官偵查起訴。
    理  由
一、訊據被告丁○○矢口否認犯行，辯稱：係告訴人乙○○、甲○○○等人在櫃台礎
    毆打伊，伊僅有防衛，並無出手打人云云。惟查，右揭事實，迭經告訴人乙○○
    、甲○○○於警訊及偵審中指訴綦詳，並有告訴人乙○○、甲○○○二人之診斷
    證明書各一紙及錄得告訴人乙○○與被告丁○○爭執畫面之現場錄影帶一捲扣案
    可佐，且證人即該休息站之餐飲部主管丙○○於本院調查時結稱：我出來就看見
    丁○○、乙○○二人在櫃台裡面拉扯，我就去抱住乙○○，要把他們拉開，但他
    們二人還在拉扯，拉不開，．．．．．．，我去的時候（指去櫃台處），雙方（
    指丁○○與乙○○等人）都有動手等語（見本院八十九年三月一日審判筆錄）。
    其中錄影帶之畫面於標明九九年（指西元一九九九年即民國八十八年）四月二十
    八日十六點五十二分起有告訴人乙○○與被告丁○○爭執之情，有本院八十九年
    三月一日審判筆錄載明勘驗結果在卷可憑。而該診斷書二紙，分別為案外人台北
    市立仁愛醫院醫師潘滄興、台灣省立新竹醫院醫師張景年所開具，衡諸上開醫師
    與被告、告訴人並無特殊情仇，自無甘冒刑責而偽開傷單之理，是堪認上開診斷
    證明書之實在；又參諸上開診斷證明書上所載告訴人乙○○身受十多處擦傷，甲○○○鼻樑部括傷等傷勢觀之，告訴人若欲誣陷被告，亦無須「製造」如此多處
    之傷勢，故上開診斷書上所載之傷勢當為本件衝突所造成無疑，被告徒以診斷證
    明書之開具日期為本案發生之翌日（即八十八年四月二十九日）而質疑告訴人受
    傷之真實性，顯不可取。今告訴人因本件衝突而受傷，以傷勢觀之，顯非被告單
    純防衛、拉扯所得造成，再佐以證人丙○○與被告原有同事之誼，復無仇怨，為
    被告自陳在卷（見同上筆錄），上揭所言自無偏頗告訴人或構陷被告之虞，堪以
    採信，則被告亦有動手之事實甚明。茲被告與告訴人雙方既均有動手，則雙方互
    毆，各有傷害之犯意，自不得以正當防衛以為卸責。綜據上述，被告傷害之事證
    明確，其辯解顯不可取，被告犯行堪以認定。
二、核被告所為，係犯刑法第二百七十七條第一項之傷害罪。被告以一傷害行為，使
    告訴人乙○○、甲○○○同受有傷害，為一行為觸犯二相同之罪名，為想像競合
    犯，應從一重處斷。爰審酌被告犯罪之動機、目的、手段，犯罪所生之危害、犯
    罪後之態度等一切情狀，量處如主文所示之刑，並諭知易科罰金之折算標準。
據上論斷，應依刑事訴訟法第二百九十九條第一項前段，刑法第二百七十七條第一項
、第五十五條、第四十一條，罰金罰鍰提高標準條例第一條前段、第二條，判決如主
文。
中      華      民      國    八十九    年      三      月     十五     日
                                  臺灣苗栗地方法院刑事庭
                                      法  官  周  淡  怡
右正本證明與原本無異。
如不服本判決，應於判決送達後十日內向本院提出上訴狀( 應附繕本 )，上訴於
臺灣高等法院台中分院。
                                      書記官  陳  貴  瑋
中      華      民      國    八十九    年      三      月     十五     日
附錄論罪科刑法條
刑法第二百七十七條
傷害人之身體或健康者，處三年以下有期徒刑、拘役或一千元以下罰金。
犯前項之罪因而致人於死者，處無期徒或七年以上有期徒刑，致重傷者，處三年以上
十年以下有期徒刑。


司法院資訊處製作；財團法人民間司法改革基金會備份。
